【裁判字號】    89,易,456
【裁判日期】    890523
【裁判案由】    竊盜
【裁判全文】
台灣彰化地方法院刑事判決                          八十九年度易字第四五六號
    公  訴  人  臺灣彰化地方法院檢察署檢察官
    被      告  甲○○
右列被告因竊盜案件，經檢察官提起公訴（八十九年度偵字第二五０號），本院判決
如左：
    主  文
甲○○竊盜，處有期徒刑肆月。
    事  實
一、甲○○曾有恐嚇及公共危險之前科（未構成累犯），猶不知悔改，竟仍意圖為自
    己不法之所有，於民國（下同）八十八年十一月十日晚間八時許（起訴書誤值為
    十一月十一日十五時許），在高雄市苓雅區○○○街一一二巷十四號前，乘鑰匙
    尚留於車輛電門之機，竊取乙○○所有車牌號碼ＶＸ─四一三三號自用小貨車一
    部（僅懸掛前方車牌一面，後方車牌因違規遭警查扣），得手後留供己用。嗣於
    同年十二月二十三日上午十一時五十五分許，甲○○駕駛上開竊得自小貨車（查
    獲時該車前後均未懸掛車牌），行經彰化縣員林鎮○○路四二三號前時，為警查
    獲。
二、案經彰化縣警察局員林分局報請臺灣彰化地方法院檢察署檢察官偵查起訴。
    理  由
一、訊據被告甲○○固坦承有於上揭時地將被害人乙○○之小貨車駛離該處，並於彰
    化縣員林鎮為警查獲之事實，然矢口否認有何竊盜之犯行，辯稱：該車係向乙○
    ○先借用，並曾以電話請乙○○之子轉告上情，非其所竊云云。惟查：右揭犯罪
    事實，迭據被害人乙○○於警訊時及偵查中指訴：被告並未向其借車，經詢問其
    子亦稱未接過被告來電等情甚詳；再訊之被告於警訊時供稱：係打電話向乙○○
    之長子綽號「友仔」告知。然卻於偵查中另稱：伊不清楚當日接聽電話者為大人
    抑或小孩聲音。被告供述前後矛盾，甚有疑議，復質諸被害人乙○○稱：伊僅有
    二子，長子現服兵役、次子僅六歲等語，其二子年紀相去甚遠，而被告既無法分
    辨係何人接聽電話，又何以確定接聽者真為被害人之子，足見被告並非「借用」
    該車；況被告自承：自八十八年十一間即將該車駛離被害人處一情，果若僅係借
    用，何以遲至同年十二月下旬被告迄未將該車歸還，甚至於警訊時供稱：若將車
    交還乙○○，則其即無交通工具代步等詞，益見其於行為時即有不法所有之意圖
甚明。綜上所述，被告上述辯解，實為諉卸之詞，不足採信。此外，復有贓物領
    據、車輛失竊查詢報表各一紙、車輛照片二幀附卷可資佐證，事證明確，被告竊
    盜犯行洵堪認定。
二、核被告所為，係犯刑法第三百二十條第一項之竊盜罪。爰審酌被告之品行、犯罪
    之動機、目的、手段、所生之危害及犯罪後之態度等一切情狀，量處如主文所示
    之刑，以示懲儆。至扣案之鑰匙二支，被告供稱非其所有，且無客觀證據證明確
    為被告所有，固無從併予宣告沒收，附此敘明。
據上論斷，應依刑事訴訟法第二百九十九條第一項前段，刑法第三百二十條第一項，
罰金罰鍰提高標準條例第一條前段，判決如主文。
本案經檢察官張慧瓊到庭執行職務。
中    華    民    國     八十九       年       五       月     二十三    日
                                臺灣彰化地方法院刑事第二庭
                                    法      官  康  弼  周
如不服本判決，應於送達後十日內向本院提出上訴狀( 須附繕本 )。


司法院資訊處製作；財團法人民間司法改革基金會備份。
